【裁判字號】    95,訴,3868
【裁判日期】    951113
【裁判案由】    毒品危害防制條例
【裁判全文】
臺灣高雄地方法院刑事判決              95年度訴字第3868號
公  訴  人  臺灣高雄地方法院檢察署檢察官
被      告  甲○○
上列被告因毒品危害防制條例案件，經檢察官追加起訴（95年度
毒偵字第7922號），本院判決如下：
    主  文
本件公訴不受理。
    理  由
一、按檢察官於第一審辯論終結前，得就與本案相牽連之犯罪或
    本罪之誣告罪，追加起訴，刑事訴訟法第265 條定有明文。
    又按起訴之程序違背規定者，得不經言詞辯論，為諭知不受
    理之判決，刑事訴訟法第303 條第1 款及第307 條分別定有
    明文。
二、追加起訴意旨略以：被告甲○○基於施用毒品之集合犯意，
    反覆施用第一級毒品海洛因多次，於民國95年9 月16日某時
    回溯48小時內之某時點，在不詳地點，施用第一級毒品海洛
    因經警查獲並採尿送驗，呈可待因、嗎啡陽性反應而查悉上
    情。惟被告前曾被訴施用第一級毒品案件，業經本署檢察官
    於95年8 月25日以95年度毒偵字第6109號提起公訴，現由臺
    灣高雄地方法院以95年度訴字第3093號審理中，本件同一被
    告所涉前開罪嫌，與該案件具有反覆之集合犯性質，屬於單
    純一罪之同一案件。爰依刑事訴訟法第265 條第1 項規定追
    加起訴云云。
三、查本院95訴字第3093號被告違反毒品危害防制條例案件，業
    經本院於95年10月5 日言詞辯論終結，並於95年10月19日宣
    示判決，有卷附上開判決影本、本院95年度訴字第3093號審
    判程序筆錄影本各1 份可憑。本件檢察官遲至95年10月27日
    始為追加起訴，而於95年11月7 日繫屬於本院，亦有卷附追
    加起訴書1 紙及本院收文戳章1 份可憑，已在上揭95年度訴
    字第3093號案件第一審言詞辯論終結後，參諸首開法律規定
    ，其追加起訴顯不合法。
四、又按首揭刑事訴訟法第265 條所謂得於第一審辯論終結前追
    加起訴之相牽連案件，係指同法第7 條所指之相牽連案件，
    且必為可以獨立之新訴（即數罪併罰案件）而言；至於是否
    相牽連之案件，應從起訴形式上觀察，非以審理結果定之，
    最高法院著有89年度台上字第3975號、90年度台上字第5899
    號判決可資參照。本件檢察官追加起訴意旨既主張被告於本
    件所為施用毒品之行為，與本院前開95年度訴字第3093號案
    件有「集合犯」之「包括一罪」關係（惟檢察官認係外觀上
    明確地一次該當一個構成要件行為，而不須特別對於構成要
    件加以評價之「單純一罪」，容有誤會），則追加起訴意旨
    顯然已認所追加之犯罪事實與本院95年度訴字第3093號認定
    之犯罪事實，屬集合犯之包括一罪關係，為同一案件，並非
    數個獨立之犯罪事實，衡諸前揭說明，就形式上觀察，本件
    追加起訴部分，亦不符合首揭法律規定「追加與本案相牽連
    之犯罪或本罪之誣告罪」之要件。
五、綜上，本件檢察官所為追加起訴既違背法定追加起訴要件，
    其追加起訴顯欠缺法律上必備之程式，且此一欠缺無從補正
    ，爰依刑事訴訟法第303 條第1 款、第307 條，不經言詞辯
    論，逕為不受理之判決。
據上論斷，應依刑事訴訟法第303 條第1 款、第307 條，判決如
主文。
中    華    民    國    95    年    11    月    13    日
                刑事第十六庭  審判長法  官  黃惠玲
                                    法  官  郭宜芳
                                    法  官  黃苙荌
以上正本證明與原本無異。
如不服本判決，應於送達後10日內，向本院提出上訴狀。
中    華    民    國    95    年    11    月    13    日
                                    書記官  郭育秀


司法院資訊處製作；財團法人民間司法改革基金會備份。
